臺灣高雄地方法院刑事判決
109年度訴字第790號
公  訴  人  臺灣高雄地方檢察署檢察官
被      告  林明緯


指定辯護人  本院公設辯護人林易志  
上列被告因違反毒品危害防制條例等案件，經檢察官提起公訴（
109年度偵字第15908號、109年度偵字第16015號），本院判決如
下：
    主  文
林明緯犯如附表一編號1至4「主文欄」所示之肆罪，各處如附表
一編號1至4「主文欄」所示之刑及沒收。又販賣第二級毒品，處
有期徒刑伍年肆月；扣案如附表四編號2所示之物沒收，未扣案
之犯罪所得新臺幣壹萬捌仟元沒收，於全部或一部不能沒收或不
宜執行沒收時，追徵其價額。得易服社會勞動部分，應執行有期
徒刑拾月；不得易服社會勞動部分，應執行有期徒刑伍年陸月。
林明緯其餘被訴部分（即起訴書附表編號1）無罪。    
    犯罪事實
一、林明緯明知經毒品危害防制條例第2條第2項第2款規定為第
    二級毒品、藥事法第83條第1項規定為禁藥之甲基安非他命
    ，係依法列管之毒品，未經許可，不得持有、販賣、轉讓，
    竟仍分別為下列之犯行：
（一）林明緯基於轉讓禁藥即第二級毒品甲基安非他命之犯意，
      分別於附表一編號1至4所示時間、地點，無償轉讓如附表
      一編號1至4所示數量之甲基安非他命予附表一編號1至4所
      示之對象（無證據證明已達毒品危害防制條例第8條第6項
      及「轉讓毒品加重其刑之數量標準」第2條第1項轉讓第二
      級毒品達淨重10公克之一定數量）。
（二）林明緯另意圖營利，基於販賣第二級毒品甲基安非他命之
      犯意，於109年7月25日19時後某時（起訴書誤載為14時許
      ，應予更正）在高雄市○○區○○○路000巷0號附近巷口，向
      真實姓名年籍不詳、綽號「幼齒」之女子取得甲基安非他
      命，並以新臺幣（下同）18,000元之價額販賣予李富源。
       
二、案經高雄市政府警察局三民第二分局報告臺灣高雄地方檢察
    署檢察官偵查起訴。 
    理  由
甲、有罪部分
壹、證據能力部分
一、供述證據部分
    按被告以外之人於審判外之陳述，雖不符前4條之規定，而
    經當事人於審判程序同意作為證據，法院審酌該言詞陳述或
    書面陳述作成時之情況，認為適當者，亦得為證據；當事人
    、代理人或辯護人於法院調查證據時，知有第159條第1項不
    得為證據之情形，而未於言詞辯論終結前聲明異議者，視為
    有前項之同意，刑事訴訟法第159條之5定有明文。查本案認
    定事實所引用卷內被告以外之人於審判外之陳述，被告林明
    緯及辯護人均同意其等作為本案證據之證據能力（見院一卷
    第34頁），於辯論終結前亦未對該等證據之證據能力聲明異
    議，本院復審酌前揭陳述作成時之情況，並無違法取證之瑕
    疵，亦認以之作為證據為適當，是本案有關被告以外之人於
    審判外之言詞或書面陳述等供述證據，依上開法條意旨，自
    均得採為認定事實之依據。
二、非供述證據部分
    至卷內所存經本院引用為證據之非供述證據，與本件待證事
    實間均具有關連性，且無證據證明係公務員違背法定程序所
    取得，依刑事訴訟法第158條之4反面解釋，自有證據能力。
貳、實體部分
一、附表一編號1部分（即起訴書附表編號2）
    訊據被告於本院審理中矢口否認有何附表一編號1所示轉讓
    第二級毒品甲基安非他命之犯行，辯護人為被告辯護稱：證
    人李富源之證述前後矛盾，且被告與證人李富源間之通訊軟
    體messenger對話紀錄不足補強被告此部分犯行等語。經查
    ：
（一）證人李富源於本院審理中證稱：7月22日我和被告說「你
      用一個04借我一下」的對話，04指的是安非他命的重量，
      是0.04公克，毒品沒有錢，是我叫被告借我，我過去被告
      的家叫被告出來，這天我們應該是有見面，我有向被告拿
      到安非他命。我是跟被告用借的，就是先借我，晚點再用
      相同重量的安非他命還他，我有還毒品給被告等語（見院
      二卷第25-28頁）。被告亦於本院審理中陳稱：7月22日「
      04借一下」這次是我借給證人李富源，之後李富源再用安
      非他命還我等語（見院二卷第34頁）。證人李富源前揭證
      述及被告供述內容，核與附表二所示訊息之文義大致相符
      且無重大歧異，堪以採信。觀諸附表二之訊息，證人李富
      源在傳訊息告知被告「你用一個04借我一下後」，復再明
      確告知被告其已至被告住處，並要求被告「出來」會面，
      足佐證證人李富源證稱其有於109年7月22日向被告取得甲
      基安非他命乙情為真。
（二）至辯護人雖稱證人李富源於審理中當庭改稱自己當日未與
      被告進行毒品交易，前後供述不一，又無法辨明何處對話
      內容係與被告聯繫購買毒品等語，然查，證人李富源於辯
      護人向其詢問：「你向被告說『你用一個04借我一下』，何
      意？」後，證人李富源立即回應：「跟被告借糖果，即第
      二級毒品」，此有本院審判筆錄可資參照（見院二卷第19
      頁），證人李富源並無未能辨識何段訊息與毒品有關之情
      形。再觀證人李富源一度改稱沒有與被告進行毒品交易之
      供述脈絡，係辯護人詢問證人李富源：「〈請求提示警二
      卷第61頁對話紀錄截圖編號（7）、（8）。〉依此對話紀
      錄，你何時向被告約定要進行甲基安非他命4千元的買賣
      ？」證人李富源始答：「我最後想起來，好像只有1萬8千
      元那次。」辯護人問：「一萬8千元是哪一次？」證人李
      富源答：「就是我被抓的那一天。」辯護人問：「7月22
      日有無進行毒品交易？」證人李富源答：「沒有」（見院
      二卷第19頁）。是證人李富源答以7月22日沒有與被告進
      行毒品交易，應係在回應未以4,000元之價金向被告購買
      甲基安非他命乙節，非指被告未曾交付毒品。況由附表二
      所示對話紀錄，證人李富源告知被告「一個04借我一下」
      後，證人李富源再傳訊告知被告「要過去了」、「出來」
      ，足認2人嗣確有碰面，證人李富源及被告又均稱「一個0
      4」是在指稱第二級毒品甲基安非他命，可認證人李富源
      證述於109年7月22日有向被告取得0.04公克甲基安非他命
      乙節實屬可採。
（三）公訴意旨雖認被告此部分犯行係以4,000元販買甲基安非
      他命1包予證人李富源，故被告應成立販賣第二級毒品犯
      行等語，然查證人李富源於本院審理中證稱：我是跟被告
      用借的，就是先借我，晚點再用相同重量的安非他命還他
      ，我有還毒品給被告。再依被告與證人李富源之messenge
      r對話紀錄，證人李富源傳送予被告之訊息確實使用「你
      用一個04『借』我一下」等文句（見院一卷第76頁），依卷
      內其他證據，又不足證明該次被告確有向證人李富源收取
      毒品之對價。而按販賣行為，須以營利之意思而販入或賣
      出，始足構成。倘於有償讓與他人之初，係基於營利之意
      思，並著手實施，而因故無法高於購入原價出售，最後不
      得不以原價或低於原價讓與他人時，仍屬販賣行為。苟始
      終無營利之意思，縱以原價或低於原價有償讓與他人，即
      難謂為販賣行為，僅得以轉讓罪論處（最高法院94年度台
      上字第5317號判決意旨參照）。又「一方先交付定量毒品
      ，他方日後償還等量毒品」，與「互易」乃雙方約定「互
      相移轉」金錢以外之財產權者不同，而與「消費借貸」相
      近，且「一方交付定量毒品」，同時約定「他方日後償還
      等量毒品」，其所指等量毒品之「償還」，重點在「返還
      」，而非「對價或報酬」，能否認係「互易」而準用買賣
      規定，饒有研求餘地（最高法院107年度台上字第311號判
      決意旨參照）。被告於附表一編號1交付甲基安非他命予
      證人李富源之際，所約定者既為證人李富源日後返還相同
      數量之甲基安非他命予被告，則被告所能取回者不過為「
      相同種類、數量」之毒品，從中難認有何取得其他利益之
      處，此與交易時約定一定買賣價金、或互易不同種類之毒
      品等各取所需而從中牟利之有償交易類型顯然不同，揆諸
      上開說明，尚無從認定被告有何從中牟利之意思，自無從
      該當「販賣」之舉，起訴書前揭所認，核有未恰，依罪疑
      有利被告原則，本院認被告此部分僅係無償轉讓重量0.04
      公克之第二級毒品甲基安非他命予證人李富源，附此敘明
      。
二、附表一編號2至4部分（即起訴書附表編號4至6）
    訊據被告對附表編號2至4之犯罪事實於偵查及審理中均坦承
    在卷（見警一卷第4-9頁、偵一卷第74頁、院一卷第32頁、
    第66頁、第166頁、第460頁、院二卷第59頁），核與證人蔣
    豐明、林婉婷於警詢及偵查中之證述情節大致相符（見警一
    卷第40-41頁、第49-50頁、偵一卷第49-51頁、第57-60頁）
    ，復有高雄市政府警察局三民第二分局指認犯罪嫌疑人紀錄
    表（見警一卷第43-45頁、第52-54頁）、高雄市政府警察局
    三民第二分局尿液採驗代碼對照表（檢體代碼：0000000000
    ）（見偵一卷第101頁）、正修科技大學超微量研究科技中
    心109年08月12日報告編號R00-0000-000尿液檢驗報告（原
    始編號：0000000000）（見偵一卷第102頁）、高雄市政府
    警察局三民第二分局尿液採驗代碼對照表（檢體代碼：0000
    000000）（見偵一卷第103頁）、正修科技大學超微量研究
    科技中心109年08月12日報告編號R00-0000-000尿液檢驗報
    告（原始編號：0000000000）（見偵一卷第104頁）可資佐
    證，足認被告任意性自白與事實相符，其此部分犯行均堪以
    認定，應依法論科。
三、犯罪事實欄一（二）部分（即起訴書附表編號3）
　　訊據被告於警詢及本院審理中坦承犯罪事實欄二所示販賣第
    二級毒品之犯行(見警一卷第6-7頁、本院卷第59頁)，並有
    證人李富源於警詢、偵查及本院審理中之證述（見警二卷第
    55頁、偵一卷第121頁、院二卷第12頁、第21頁、第28-33頁
    ），與附表三所示messenger對話紀錄在卷可參（見院一卷
    第77-79頁）。然辯護人為被告利益辯護稱：由被告與證人
    李富源之messenger對話紀錄截圖可認當天交易情況應該是
    證人李富源透過被告向真實姓名年籍不詳之女子購買毒品，
    被告再偕同證人李富源去不詳地點交易，被告行為應僅屬幫
    助施用第二級毒品等語。惟查：
（一）所謂代購、調貨行為是否構成販賣，自應視被告在買賣毒
      品過程中之交易行為特徵而定，即其究係立於賣方之立場
      ，向上游取得貨源後以己力為出售之交易，抑或立於買方
      立場，代為聯繫購買加以判斷。若被告接受買主提出購買
      毒品之要約，並直接收取價金、交付毒品予買主，自己完
      遂買賣的交易行為，阻斷毒品施用者與毒品提供者的聯繫
      管道，縱其所交付之毒品，係其另向上游毒販所取得，然
      其調貨行為仍具有以擴張毒品交易而維繫其自己直接為毒
      品交易管道之特徵，自仍屬於毒品危害防制條例所規定之
      販賣行為，因上游毒販與買主間並無直接關聯，無從認係
      立於買方立場，為買主代為聯繫購買毒品，該毒品交易行
      為，自僅屬被告自己一人之單獨販賣行為。而毒品危害防
      制條例第4條規定之販賣毒品罪，係以行為人意圖營利而
      為販賣毒品之行為，為其要件。至於其實際上是否因而獲
      利，以及所獲之利益是否為現金，或其利益係來自販入上
      游之購入金額、毒品數量折扣，或賣出予下手賺取差價，
      均非所問，如獲得物品、減省費用等亦均屬之（最高法院
      108年度台上字第2120號判決意旨參照）
（二）查證人李富源於警詢時證稱：我跟林明緯購買兩三次毒品
      ，109年7月25日在林明緯五甲一路住處外的某巷口，向林
      明緯購買18,000元安非他命2包，重量我不清楚等語（見
      警二卷第55頁）；於偵查中證稱：我叫林明緯幫我去跟另
      外的人購買安非他命，時間、地點、數量、金額我在警察
      局有交待了，如同我在警局所講等語（見偵一卷第121頁
      ）。證人李富源再於本院審理中證稱：我用的安非他命是
      請被告幫我跟一位叫「安安」的藥頭購買，因為我找不到
      人幫我買，就請被告幫我詢問，是被告跟我說對方叫「安
      安」；對話紀錄截圖裡「打給那個女的」、「還有跟她說
      」、「他後面這趟叫他補」、「他說9.2」就是在說我跟
      「安安」拿1萬8的東西，「安安」要分兩袋給我。對話紀
      錄截圖裡我說18的意思是指18,000元的安非他命，交易毒
      品的時候，「安安」是搭車來被告住處外面，有另一名司
      機在車上，我是在被告家中，我把錢交給被告，被告走過
      去把錢丟在後座給「安安」，「安安」就把毒品拿給被告
      後，被告再把毒品給我，因為我不認識「安安」，所以我
      沒有自己直接把錢拿給「安安」，也沒有直接聯絡「安安
      」，都一定要透過被告才能買毒品。我不知道毒品販賣的
      價格，也不知道被告與「安安」就毒品交易所談的內容，
      這次交易後我有把安非他命留在玻璃球裡給被告施用等語
      （見院二卷第12頁、第21頁、第28-33頁）。
（三）被告於警詢時陳稱：李富源來找我並拜託我幫忙購買安非
      他命，我就以手機通訊軟體微信向綽號「幼齒」、微信圖
      示為皇冠的女子聯繫，「幼齒」乘坐一台車號不詳之白色
      國瑞自小客車來我家巷口，「幼齒」到達後用手機打給我
      ，我就將李富源給我的18,000元交給「幼齒」，「幼齒」
      將半台之安非他命交給我，我再將半台安非他命交給李富
      源。因為這次交易量比較大，李富源就在我房間試安非他
      命品質，他吸食後在玻璃球内剩下的安非他命就說留給我
      吸食，這次交易有成功等語（見警一卷第6-7頁）。於偵
      查中則稱：李富源拜託我幫他拿安非他命，我用微信聯絡
      一個叫做綽號「幼齒」的女子購買毒品，我都約在我家外
      面的巷子口，人家到我家巷口，我跟李富源拿錢，我把錢
      交給人家，再把安非他命交給李富源，李富源沒有跟我要
      「幼齒」的聯絡方式等語（見偵一卷第74-75頁）。被告
      再於本院審理中稱：7月25日這一次「18」就是18,000元
      ，我幫李富源跟「安安」買18,000元的安非他命，有跟李
      富源收錢，也有交安非他命給李富源等語（見院二卷第35
      頁）。
（四）互核上開證人李富源與被告之一致供述，足認該次毒品交
      易模式，係證人李富源向被告提出有毒品之需求後，由被
      告代為向真實姓名年籍不詳之毒品上游聯繫購買毒品事宜
      ，復由被告出面與毒品上游實際進行面交，再轉交毒品予
      證人李富源，證人李富源不但與被告之毒品上游無任何聯
      繫方式、毒品交易進行時無從與該上游碰面，對該毒品上
      游暱稱究竟是「幼齒」或「安安」，以及交易標的之毒品
      實際價值若干亦全不知悉。依上述最高法院之見解，證人
      李富源僅係與被告聯絡、交付價金，並由被告交付第二級
      毒品甲基安非他命與證人李富源，並未由他人介入，縱然
      被告僅係調貨行為，仍具有以擴張毒品交易而維繫其自己
      直接為毒品交易管道之特徵，仍屬於毒品危害防制條例所
      規定之販賣行為，因上游毒販與買主間並無直接關聯，無
      從認係立於買方立場，為買主代為聯繫購買毒品，該毒品
      交易行為，仍僅屬被告自己一人之單獨販賣行為。另雖被
      告與證人李富源均稱證人李富源將18,000元之價金交付予
      被告後，被告即將18,000元之毒品交付予證人李富源，然
      證人李富源證稱其並不知悉毒品之實際販賣價格，倘被告
      非有利可圖，實無刻意耗費心力代為聯繫且將毒品上游約
      至自家附近、由自己代為出面交易之動機；況其等均坦承
      該次毒品交易後，證人李富源有將重量不詳之甲基安非他
      命留予被告施用，故足認被告本次交易確有營利之意圖。
（五）至辯護人雖以前詞為被告辯護，然被告及證人李富源均一
      致稱毒品交易係於被告住家附近巷口進行，且交易結束後
      證人李富源有在被告家中試用毒品並將毒品留予被告施用
      乙節，故辯護人所指交易地點係其個人解讀，而與實際經
      歷該事件之當事人即被告與證人李富源所述不符；況縱使
      被告調貨及販賣毒品予證人李富源之地點並非在被告住處
      附近，亦不改變被告係意圖營利始代為向不明上游調貨並
      販賣予證人李富源之事實，故辯護人前開所述尚不足採。
四、綜上所述，本案事證明確，被告犯行均堪以認定，應依法論
    科。
參、論罪科刑及沒收
一、論罪部分
（一）按甲基安非他命係第二級毒品，亦屬藥事法所規定之禁藥
      ，故行為人明知為禁藥即甲基安非他命而轉讓予他人者，
      其轉讓行為同時該當於毒品危害防制條例第8條第2項之轉
      讓第二級毒品罪及藥事法第83條第1項之轉讓禁藥罪，屬
      法條競合，應依重法優於輕法、後法優於前法等法理，擇
      一處斷；而藥事法第83條第1項轉讓禁藥罪之法定刑較重
      ，因此轉讓甲基安非他命之人，除另符合毒品危害防制條
      例第8條第6項、第9條加重其刑至二分之一之規定，而應
      依該加重規定處罰者外，均應依藥事法第83條第1項之規
      定處罰。查被告分別於附表一編號1至4所示時間、地點轉
      讓甲基安非他命予78年次之成年男性李富源、80年次之成
      年男性蔣豐明，以及81年次無證據證明斯時懷有身孕之成
      年女子林婉婷，卷內亦無證據足認被告轉讓之毒品數量已
      達法定應加重其刑之數量，核無依法應加重之情況，依前
      開說明，附表一編號1至4均應依藥事法第83條第1項處斷
      。
（二）核被告就附表一編號1至4所為，係犯藥事法第83條第1項
      之轉讓禁藥罪，就犯罪事實欄一（二）所為，則係犯毒品
      危害防制條例第4條第2項之販賣第二級毒品罪。公訴意旨
      認被告就附表一編號1（即起訴書附表編號2）部分係犯毒
      品危害防制條例第4條第1項之販賣第二級毒品罪，尚有未
      洽（理由詳前述），惟基本社會事實同一，本院於審理中
      亦告知被告上情（見院二卷第8頁），無礙被告防禦權之
      行使，自得依刑事訴訟法第300條變更起訴法條後審理之
      。被告為供販賣而持有第二級毒品之低度行為，為販賣之
      高度行為所吸收，不另論罪。至被告轉讓甲基安非他命前
      持有禁藥之行為，藥事法並未加以處罰，自無為轉讓之高
      度行為吸收之情形，附此敘明。被告所犯上開5罪，犯意
      各別，行為互殊，應予分論併罰。
（三）偵審自白減輕
   1、按行為人轉讓同屬禁藥之第二級毒品甲基安非他命（未達
      法定應加重其刑之一定數量）予非孕婦成年人，依重法優
      於輕法之原則，擇較重之藥事法第83條第1項轉讓禁藥罪
      論處，如行為人於偵查及歷次審判中均自白，仍應適用毒
      品危害防制條例第17條第2項規定減輕其刑（最高法院109
      年度台上字第4243號判決意旨參照）。查被告於偵查及本
      院審理中均坦承附表一編號2至4所示轉讓甲基安非他命犯
      行，雖從一重適用藥事法第83條第1項規定處斷，揆諸上
      開說明，仍應適用修正前毒品危害防制條例第17條第2項
      規定減輕其刑。
　 2、被告於偵查及審理中對犯罪事實欄一（二）所示販賣第二
      級毒品之犯行均自白在卷，業如前述，符合毒品危害防制
      條例第17條第2項之減刑要件，故此部分亦應依該規定減
      輕其刑。
二、科刑部分
    爰以行為人之責任為基礎，審酌被告明知甲基安非他命係列
    管第二級毒品及禁藥，輕則戕害施用者之身心健康，重則引
    發施用者鋌而走險犯罪，危害社會治安，卻仍為一己私利，
    無視國家管制毒品之禁令，販賣第二級毒品，又率爾無償提
    供第二級毒品予他人施用，助長毒品及禁藥流通，戕害國民
    身心健康，所為實不足取。並考量被告坦承或否認各次犯行
    之犯後態度，販賣、轉讓之毒品數量、購毒者與受讓毒品之
    對象與人數、被告販賣毒品之金額，及被告於警詢時自陳之
    犯罪動機與目的，兼衡被告如臺灣高等法院被告前案紀錄表
    所示之前科素行，於本院審理中自述之智識程度、職業、家
    庭經濟及生活狀況（因涉及被告個人隱私，不於本判決內揭
    露，詳參院二卷第59-60頁）等一切情狀，分別量處如附表
    一各編號「主文欄」及主文欄所示之刑。又被告如附表一編
    號2至4所示之3罪，及附表一編號1、犯罪事實欄一（二）所
    示之2罪，分別合於刑法第50條第1項規定得併合處罰之情形
    ，審酌被告犯附表一編號2至4所示3罪之期間僅相隔2日、均
    為轉讓毒品犯罪之罪質、轉讓對象部分相同；以及附表一編
    號1與犯罪事實一（二）所示2罪之犯罪期間相隔數日、均為
    毒品犯罪之罪質、轉讓及販賣對象相同、各罪犯罪之手段及
    整體法益侵害性等整體犯罪情狀，就得易服社會勞動及不得
    易服社會勞動部分，分別定其應執行之刑如主文。
三、沒收部分
（一）查被告於警詢時陳稱：扣案的吸食器是我的，是我用來吸
      食毒品安非他命用等語（見警一卷第4-5頁）；證人蔣豐
      明則於偵查中證稱：7月27日的這兩次，被告將安非他命
      放入玻璃球吸食器後交給我，我吸完就交還給被告，被告
      再交給林婉婷吸食等語（見偵一卷第59頁），是足認扣案
      如附表四編號1所示之物為被告供附表一編號3、4所示犯
      行犯罪所用之物，應依刑法第38條第2項規定，分別在被
      告有使用該物品之附表一編號3、4所犯罪刑項下宣告沒收
      。
（二）扣案如附表四編號2所示之物，被告於本院審理中自陳是
      供聯絡販賣、轉讓毒品使用（見院二卷第59頁），應各依
      刑法第38條第2項、毒品危害防制條例第19條第1項規定，
      分別在被告有使用手機聯繫之附表一編號1、犯罪事實一
      （二）所犯罪刑項下宣告沒收。
（三）未扣案之現金18,000元，為被告就犯罪事實一（二）犯行
      向證人李富源收取之價金，屬被告該次犯行之犯罪所得，
      應依刑法第38條之1第1項前段、第3項宣告沒收，並於全
      部或一部不能沒收或不宜執行沒收時，追徵其價額。
（四）扣案如附表四編號3所示之物，無證據證明與被告本案犯
      行有關，故不予宣告沒收。
乙、無罪部分：
一、公訴意旨略以：被告明知甲基安非他命屬第二級毒品，不得
    販賣，竟於109年7月15日15時許在高雄市○○區○○○路000巷0
    號，將取自綽號「幼齒」成年女子之甲基安非他命，以8,00
    0元販賣予李富源。因認被告此部分涉犯毒品危害防制條例
    第4條第2項販賣第二級毒品罪嫌等語（即起訴書附表編號1
    部分）。
二、按犯罪事實應依證據認定之，無證據不得認定犯罪事實。不
    能證明被告犯罪者，應諭知無罪判決，刑事訴訟法第154條
    、第301條第1項分別定有明文。又購買毒品之人如供出毒品
    之來源，有可能因而獲邀減輕或免除其刑之寬典，故其陳述
    須無瑕疵可指外，為擔保持有或施用毒品者所稱其所買受毒
    品指證之真實性，尤應有足以令人確信其陳述為真實之補強
    證據，始能資為論罪之依據。因而，事實審法院必須調查其
    他證據以為補強，使其證明力達於一般人均不致有所懷疑而
    得確信其為真實之程度，始得據為對他人不利之認定。該所
    謂補強證據，必須與施用毒品者關於相關毒品交易之供述，
    具有相當程度之關連性，且足使一般人對於施用毒品者之供
    述無合理之懷疑存在，而得確信其為真實，始足當之。
三、公訴人認被告此部分涉有販賣第二級毒品犯行，無非係以證
    人李富源於偵查中之供述、指認相片、messenger對話紀錄
    等證據方法，為其主要論據。
四、訊據被告堅決否認此部分販賣第二級毒品之犯行，辯稱：我
    這次沒有販賣毒品給李富源等語。查證人李富源固於警詢時
    證稱：我跟被告購買兩三次毒品，109年7月15日15時許是在
    被告五甲一路住處外的某巷口，向被告購買8,000元安非他
    命1包（見警二卷第55頁）；然證人李富源於本院審理中改
    證稱：7月15日我應該是沒有向被告買毒品，我是記錯了，
    這一次的依據是憑我記憶等語（見院二卷第18頁、第25頁）
    。而檢察官所提出被告與證人李富源之messenger對話紀錄
    ，僅有109年7月22日以後之對話內容，除無109年7月15日當
    日之對話紀錄外，觀諸卷附其餘對話紀錄，亦均未論及被告
    於7月15日與證人李富源交易之內容，此有對話截圖照片在
    卷可參（見警二卷第16-23頁、第60-67頁）。證人李富源既
    前後供述不一，且嗣否認有於該時、地與被告碰面並交易毒
    品，除證人李富源嗣後翻異前詞之證述外，另無其他補強證
    據可資佐證證人李富源證述之真實性，使本院認被告確有於
    上開公訴意旨所載時、地以8,000元販賣甲基安非他命毒品1
    小包予證人李富源之事實，故此部分應為被告有利之認定。
五、綜上，檢察官認被告此部分涉犯販賣第二級毒品罪嫌所憑之
    證據，尚未達於通常一般之人均不致有所懷疑，而得確信其
    為真實之程度，依無罪推定原則，即難據以為被告不利之認
    定，自屬不能證明被告犯罪，依前開說明，應為被告無罪之
    諭知。
據上論斷，應依刑事訴訟法第299條第1項前段、第300條、第301
條第1項，毒品危害防制條例第4條第2項、第17條第2項、第19條
第1項，藥事法第83條第1項，刑法第11條、第38條第2項、第38
條之1第1項前段、第3項、第51條第5款，判決如主文。
本案經檢察官王朝弘偵查起訴，檢察官郭武義到庭執行職務。
中　　華　　民　　國　　111 　年　　3 　　月　　15　　日
                  刑事第十三庭  審判長法　官  陳紀璋
                                      法  官  李怡蓉
                                      法  官  翁瑄禮
以上正本證明與原本無異。
如不服本判決應於收受送達後20日內向本院提出上訴書狀，並應
敘述具體理由；如未敘述上訴理由者，應於上訴期間屆滿後20日
內向本院補提理由書（均須按他造當事人之人數附繕本）「切勿
逕送上級法院」。
因疫情而遲誤不變期間，得向法院聲請回復原狀。
中　　華　　民　　國　　111 　年　　3 　　月　　15　　日
　　　　　　　　　　　　　　　　　   書記官　夏鴻鈞　　　　　　
附錄本案論罪科刑法條
藥事法第83條第1項
明知為偽藥或禁藥，而販賣、供應、調劑、運送、寄藏、牙保、
轉讓或意圖販賣而陳列者，處7 年以下有期徒刑，得併科新臺幣
5 千萬元以下罰金。 
毒品危害防制條例第4條第2項
製造、運輸、販賣第二級毒品者，處無期徒刑或十年以上有期徒
刑，得併科新臺幣一千五百萬元以下罰金。
【卷宗簡稱對照表】
簡稱  卷宗名稱 警一卷 高雄市政府警察局三民第二分局高市警三二分偵字第10972887300號卷 警二卷 高雄市政府警察局三民第二分局高市警三二分偵字第10972887400號卷 偵一卷 臺灣高雄地方檢察署109年度偵字第15908號卷 偵二卷 臺灣高雄地方檢察署109年度偵字第16015號 聲羈卷 本院109年度聲羈字第331號卷 院一卷 本院109年度訴字第790號卷一 院二卷 本院109年度訴字第790號卷二 

附表一
編號 犯罪時間   犯罪地點 轉讓對象     行為方式           主文 1 （即起訴書附表編號2） 109年7月22日23時10分後某時（起訴書誤載為15時許，應予更正）  高雄市○○區○○○路000巷0號附近 李富源 林明緯於左列時、地，無償提供0.04公克之甲基安非他命予李富源，並約定李富源日後償還相同種類及數量之甲基安非他命予林明緯。 林明緯犯藥事法第八十三條第一項之轉讓禁藥罪，處有期徒刑柒月。扣案如附表四編號2所示之物沒收。 2 （即起訴書附表編號4） 109年7月25日7時30分許 高雄市○○區○○○路000巷0號林明緯住處房間內 蔣豐明 林明緯於左列時、地，無償提供重量不詳之甲基安非他命予蔣豐明施用。 林明緯犯藥事法第八十三條第一項之轉讓禁藥罪，處有期徒刑肆月。 3 （即起訴書附表編號5） 109年7月27日12時許  高雄市○○區○○○路000巷0號林明緯住處房間內 蔣豐明 林婉婷 林明緯於左列時、地，無償提供重量不詳之甲基安非他命予蔣豐明、林婉婷施用。 林明緯犯藥事法第八十三條第一項之轉讓禁藥罪，處有期徒刑伍月。扣案如附表四編號1所示之物沒收。 4 （即起訴書附表編號6） 109年7月27日21時許 高雄市○○區○○○路000巷0號林明緯住處房間內 蔣豐明 林婉婷 林明緯於左列時、地，無償提供重量不詳之甲基安非他命予蔣豐明、林婉婷施用。 林明緯犯藥事法第八十三條第一項之轉讓禁藥罪，處有期徒刑伍月。扣案如附表四編號1所示之物沒收。 

附表二
     時間 被告（下稱A）與證人李富源（下稱B）之 messenger對話內容（見院一卷第76頁） 109年7月22日下午11時10分起 〈7月22日下午11：10〉 B：83555 B：叫泡麵 B：微信打那個數字給我 A：（圖片） A：人呢？ A：（未接的語音通話） A：家 A：你是要休息的話  我會顧你的 A：人呢 B：這 B：你用一個04借我一下 A：哦 A：實的？ B：含 A：哦哦 A：在那 B：要過去了 B：出來 

附表三
     時間 被告（下稱A）與證人李富源（下稱B）之 messenger對話內容（見院一卷第77-79頁） 109年7月25日下午2時17分起 〈7月25日下午2：17〉 B：你那邊摳摳進度如何？ B：最好是不鳥我 B：真的覺得你在玩我 A：蛤 B：你那邊有多少摳摳了 A：目前還沒有  一千五還沒拿到 A：五甲的說後天  也就是明天 B：==+ B：你知道我越來越對你煞美開了！你清楚嗎啊！ A：我知道  我不會講意思  我用做的  在彌補這洞了 A：我會補好這洞 A：（圖示讚） B：打給那個女的 A：好 B：18 B：還有跟她說 B：他後面這趟叫他再補 B：他說9.2 A：我就講兩個9.2加一加也是沒到這樣子能嗎？ B：不用 B：不用叫他補 A：不然你意思要怎樣講呢？ B：叫他拿18來 B：就好 B：跟她說不要黃的 A：好 B：問他多久到你那 B：再跟我說 A：我先問 A：在跟你講 B：先在呢 B：現在呢 A：我在打給他了 A：接了 A：他說在楠梓一下 B：嗯嗯嗯 B：你沒問看看大概要多久時間 〈7月25日下午7：21〉 B：會不會超過9點呢 A：（圖片） A：問了 B：嗯 B：？ B：啊有沒有比較便宜 B：靠 B：這有點... A：（圖片） B：他要去林森之前先去找你 B：交流道下來就你家附近了 A：（未接的語音通話） A：他說光華 B：痾 B：ㄍㄨㄤㄏㄋㄚ B：光華哪裡 A：（林明緯移除了1則訊息） B：沒看到 A：（圖片） B：所以 A：你意思呢 B：走啊 A：你到了？ 

附表四
編號 物品名稱 數量 備註 1 毒品器具（安非他命吸食器） 1組  2 電子產品（行動電話） 1支 門號:0000000000 3 電子產品（行動電話） 1支 IMEI：000000000000000